【裁判字號】    89,毒抗,559
【裁判日期】    890626
【裁判案由】    毒品危害防制條例
【裁判全文】
臺灣高等法院刑事裁定                            八十九年度毒抗字第五五九號
    抗  告  人
    即受處分人  甲○○
右列抗告人因違反毒品危害防制條例案件，不服台灣士林地方法院中華民國八十九年
五月八日裁定（八十九年度毒聲字第一○一一號）提起抗告，本院裁定如左：
    主  文
抗告駁回。
    理  由
一、本件臺灣士林地方法院檢察署檢察官聲請意旨略以：抗告人即受處分人甲○○前
    因施用第二級毒品安非他命，經原審法院以八十九年度毒聲字第五一四號裁定停
    止戒治，所餘期間並宣付保護管束。詎抗告人於保護管束期間內，有驗尿呈安非
    他命陽性反應而認仍有繼續施用（第二級）毒品之行為，其違反保護管束應遵守
    事項情節重大，爰檢附相關執行保護管束卷宗，依毒品危害防制條例第二十二條
    第二項（聲請書誤載為同條例第二十條第四項）規定，聲請裁定撤銷停止戒治（
    聲請書誤載為撤銷保護管束），令入戒治處所施以強制戒治。
二、按犯毒品危害防制條例第十條施用第一級毒品、第二級毒品之罪者，經送勒戒處
    所觀察、勒戒後，有繼續施用毒品之傾向者，由檢察官聲請法院裁定令入戒治處
    所施以強制戒治，其期間為一年，同法第二十條第二項定有明文。又強制戒治執
    行已滿三月，戒治處所認無繼續戒治之必要者，得檢具事證，報由檢察官聲請法
    院裁定停止戒治，惟於前項停止期間，應付保護管束，期滿未經撤銷者，視為強
    制戒治期滿；其違反保護管束應遵守事項情節重大者，得由檢察官聲請法院裁定
    撤銷停止戒治，同法第二十二條第一項及第二項亦著有規定。
三、經查：抗告人於停止戒治付保護管束期間，經台灣士林地方法院檢察署觀護人於
    八十九年四月十三日對其採尿，送請受該署委託之台北榮民總醫院毒物科以酵素
    免疫分析法及氣相層析質譜儀法檢驗結果，均呈甲基安非他命陽性反應，此有台
    灣士林地方法院檢察署（原審誤載為「台灣台北地方法院檢察署」）受保護管束
    人尿液檢體監管紀錄表附卷可考，足徵抗告人於保護管束期間內，猶有施用第二
    級毒品安非他命之行為。原審因依檢察官之聲請，認其違反保護管束應遵守事項
    情節重大而裁定撤銷停止戒治，令入戒治處所施以強制戒治，經核並無不合。
四、抗告意旨雖否認施用，稱：伊不定時接受台北市政府警察局北投分局驗尿，證明
    伊確實未再繼續施用毒品，且伊係向臺灣士林地方法院檢察署觀護人報到及採尿
    ，而原審竟以臺灣臺北地方法院檢察署受保護管束人尿液檢體監管紀錄表為憑，
    其採證顯然違法云云。
五、惟查：(一)如上所述，抗告人之尿液既經台北榮民總醫院毒物科檢驗發現有安非他
    命之陽性反應，即足認定其有再行施用第二級毒品之行為，縱其確有不定時另行
    接受台北市政府警察局北投分局之驗尿而未曾檢驗出有安非他命反應，至多亦僅
    足證明抗告人於各該次接受驗尿時或未有施用，並不足資為否定上開檢驗結果之
    依據，其辯謂未再施用云云，尚非可採。(二)其次，本件聲請人台灣士林地方法院
    檢察署檢察官所據以向原審法院聲請撤銷抗告人之停止戒治裁定者，係以該署受
    保護管束人尿液檢體監管紀錄表為憑，此有前揭紀錄表影本二紙（即第一聯及第
    三聯）在卷可稽，原審裁定理由第三段（第三行倒數第五字至第四行第二十七字
    ）記載「此有台灣『台北』地方法院檢察署受保護管束人尿液檢體管紀錄表一份
    足佐」，顯屬誤植，抗告人以此爭執，謂原審採證違法，亦無可取。從而本件抗
    告為無理由，應予駁回。
三、據上論結，應依刑事訴訟法第四百十二條，裁定如主文。
中      華      民      國    八十九    年      六      月    二十六    日
                              臺灣高等法院刑事第二十庭
                                  審判長法  官  葉  麗  霞
                                        法  官  黃  瑞  華
                                        法  官  余  來  炎
右正本證明與原本無異。
不得再抗告。
                                        書記官  黃  麗  玲
中    華    民    國    八十九    年       六       月      二十八      日


司法院資訊處製作；財團法人民間司法改革基金會備份。
